【裁判字號】    90,訴,2488
【裁判日期】    901213
【裁判案由】    毒品危害防制條例
【裁判全文】
臺灣臺中地方法院刑事判決                          九十年度訴字第二四八八號
    公  訴  人  臺灣臺中地方法院檢察署檢察官
    被      告  甲○○
右列被告因毒品危害防制條例案件，經檢察官提起公訴（九十年度毒偵字第四二二七
號)，本院判決如左︰
    主  文
甲○○連續施用第一級毒品，累犯，處有期徒刑壹年，扣案之內含殘留第一級毒品海
洛因容劑之注射針筒壹支（無法分離），沒收銷燬之，扣案塑膠鏟管壹支、止血帶壹
條，沒收；又施用第二級毒品，累犯，處有期徒刑捌月。主刑部分應執行有期徒刑壹
年柒月。
    事  實
一、甲○○前曾於民國（下同）八十三年、八十四年間，因煙毒及違反麻醉藥品管理
    條例案件，經本院及臺灣南投地方法院分別判處有期徒刑三年五月（煙毒三年四
    月、麻醉藥品管理條例四月，合併定應執行刑為三年五月）及三年二月確定，於
    八十四年二月十五日入監執行後，於八十六年五月十六日假釋出獄，於九十年七
    月十一日假釋期滿執行完畢，竟仍不知悔改警惕。又因施用毒品案件，經臺灣高
    等法院臺中分院裁定送臺灣臺中看守所附設勒戒所觀察勒戒後，認有繼續施用毒
    品之傾向，再經裁定令入戒治處所施以強制戒治，嗣經強制戒治期滿，由同院於
    八十八年九月二十七日以八十七年度上訴字第一六七五號、一六七六號判決免刑
    確定。詎甲○○於五年內復基於概括犯意，自九十年七月間某日起至九十年八月
    十八日止，在臺中市○區○○路一段五十巷八號十五樓之五二等處，連續以塑膠
    鏟管一支、止血帶一條及注射針筒一支非法施用第一級毒品海洛因多次；復另行
    起意，於九十年八月十八日或前四日內之某時點，在不詳地點，非法施用第二級
    毒品安非他命一次，為警於九十年八月十八日二十二時三十分許，在臺中市○區
    ○○路一段五十巷八號十五樓之五○二室前查獲，並扣得甲○○所有並供其非法
    施用海洛因之前述塑膠鏟管一支、止血帶一條及內含殘留海洛因溶劑之注射針筒
    一支等物，經採集其尿液送驗，亦呈甲基安非他命及嗎啡陽性反應，始查悉上情
    。
二、案經臺中市警察局第一分局報請臺灣臺中地方法院檢察署檢察官偵查起訴。
    理  由
一、訊據被告甲○○固坦承有於右揭時地以前述方式連續非法施用第一級毒品海洛因
    等情不諱，惟矢口否認有何非法施用第二級毒品安非他命之犯行，辯稱略以：伊
    只有施用海洛因，沒有吸食安非他命等語。惟查被告如何施用海洛因等情，迭據
    被告於警訊、檢察官偵查中及本院審理時自白不諱，復有扣案之前述塑膠鏟管一。
    支、止血帶一條及內含殘留海洛因溶劑之注射針筒一支等物足資佐證，且將查獲
    被告時所採集之尿液，送臺中市衛生局檢驗結果，亦呈嗎啡陽性反應，有該局煙
    毒尿液檢驗成績書影本一紙附卷可查，是被告此部分自白與事實相符，堪以採信
    。次查被告雖辯稱伊未施用安非他命，然被告前開尿液經檢出甲基安非他命陽性
    反應，有前述煙毒尿液檢驗成績書可憑，按甲基安非他命經口服投與後約百分之
    七十於二十四小時內自尿中排出，約百分之九十於九十六小時內自尿中排出，甲---
    基安非他命存留體內之時間距採尿時間最長不超過四日，此有行政院衛生署藥物
    食品檢驗局八十一年二月八日八一藥檢壹字第００一一五六號函在卷足參。是被
    告於採尿日或自採尿時起回四日內某時點，有非法施用安非他命至為灼然，被告
    前開所辯，顯係犯後卸責之詞，不足採信。又被告前曾因施用毒品案，經臺灣高
    等法院臺中分院裁定送臺灣臺中看守所附設勒戒所觀察勒戒後，認有繼續施用毒
    品之傾向，再經裁定令入戒治處所施以強制戒治，嗣經強制戒治期滿，由同院於
    八十八年九月二十七日以八十七年度上訴字第一六七五號、一六七六號判決免刑
    確定，此有判決書一紙在卷足稽。綜上所述，本件事證明確，被告犯行洵堪認定
    。
二、核被告甲○○所為，係犯毒品危害防制條例第十條第一項、第二項之施用第一級
    、第二級毒品罪。被告持有毒品之低度行為，應為施用之高度行為所吸收，不另
    論罪。又被告先後多次施用第一級毒品之犯行，時間緊接，所犯犯罪構成要件相
    同，顯係基於概括之犯意反覆為之，為連續犯，應依刑法第五十六條規定論以一
    罪，並加重其刑（就施用第二級毒品罪部分則不加重其刑）。又被告所犯上開二
    罪之間，犯意各別，行為互殊，應予分論併罰。又被告甲○○前曾於八十三年、
    八十四年間，因煙毒及違反麻醉藥品管理條例案件，經本院及臺灣南投地方法院
    分別判處有期徒刑三年五月（煙毒三年四月、麻醉藥品管理條例四月，合併定應
    執行刑為三年五月）及三年二月確定，於八十四年二月十五日入監執行後，於八
    十六年五月十六日假釋出獄，於九十年七月十一日假釋期滿執行完畢，有臺灣高
    等法院被告全國全案紀錄表及臺灣臺中地方法院檢察署刑案資料查註紀錄表在卷
    可考，其於執行完畢後五年內，再犯本件有期徒刑以上之刑之罪，為累犯，應依
    刑法第四十七條規定就施用第一級毒品罪部分遞加重其刑（施用第二級毒品罪部
    分則不遞加重其刑）。爰審酌被告前因施用毒品犯行，甫經次觀察、勒戒及強制
    戒治後，仍故態復萌，再施用毒品不輟，無視於毒品對於自身健康之戕害及國家
    對於杜絕毒品犯罪之禁令，惡性非輕，並審酌被告施用毒品之次數、犯後坦承部
    分犯行，態度尚佳等一切情狀，分別量處如主文所示之刑，並定應執行之刑。扣
    案之內含殘留第一級毒品海洛因容劑之注射針筒一支（無法分離），應依毒品危
    害防制條例第十八條第一項前段沒收銷燬之。又扣案之塑膠鏟管一支、止血帶一
    條，係被告所有並供其非法施用海洛因所用之物，業據被告供明在卷，應依刑法
    第三十八條第一項第二款規定宣告沒收。
據上論斷，應依刑事訴訟法第二百九十九條第一項前段，毒品危害防制條例第十條第
一項、第二項、第二十三條第二項前段、第十八條第一項前段，刑法第十一條前段、
第五十六條、第四十七條、第五十一條第五款、第三十八條第一項第二款，判決如主
文。
中      華      民      國      九十      年      十二    月    十三    日
                                    臺灣臺中地方法院刑事第一庭
                                        法  官  簡  賢  坤
右正本證明與原本無異。
如不服本判決，應於判決送達後十日內向本院提出上訴狀，上訴於臺灣高等法院臺中
分院( 須附繕本 )。
                                        書記官
中      華      民      國      九十      年      十二    月    十三    日
附錄論罪科刑之法條︰
毒品危害防制條例第十條施用第一級毒品者，處六月以上五年以下有期徒刑
施用第二級毒品者，處三年以下有期徒刑。


司法院資訊處製作；財團法人民間司法改革基金會備份。
